【裁判字號】    97,交聲,3199
【裁判日期】    980211
【裁判案由】    交管條例聲異
【裁判全文】
臺灣板橋地方法院交通事件裁定        97年度交聲字第3199號
原處分機關  交通部公路總局臺北區監理所
異  議  人
即受處分人  甲○○
上列異議人即受處分人因違反道路交通管理處罰條例案件，對於
交通部公路總局臺北區監理所民國97年12月4 日所為之處分（北
監自裁字第裁40-Z00000000號），聲明異議，本院裁定如下：
    主  文
異議駁回。
    理  由
一、按「汽車行駛於高速公路、快速公路或設站管制之道路，不
    遵使用限制、禁止、行車管制及管理事項之管制規則而有下
    列行為者，處汽車駕駛人新臺幣三千元以上六千元以下罰鍰
    ：一、行車速度超過規定之最高速限或低於規定之最低速限
    」，道路交通管理處罰條例第33條第1 項第1 款定有明文，
    且依同條例第63條第1 項第1 款，應記違規點數1 點。而依
    同條例第33條第6 項授權所訂定之「高速公路及快速公路交
    通管制規則」第5 條第1 項前段規定：「汽車行駛高速公路
    及快速公路，應依速限標誌指示」，故汽車駕駛人在高速公
    路行駛時如有未依速限標誌指示之超速行為，即屬違反「高
    速公路及快速公路交通管制規則」之規定，自應依首揭道路
    交通管理處罰條例之規定處以罰鍰及記違規點數。
二、原處分機關認異議人即受處分人甲○○駕駛車牌號碼CC-270
    0 號租賃小客車，於民國97年8 月30日上午5 時10分，行經
    國道一號高速公路南下28.4公里處時，該處速限為時速100
    公里，異議人行車時速為120 公里，超速20公里，涉有道路
    交通管理處罰條例第33條第1 項第1 款之違規，嗣經警製單
    舉發後，爰依上開法律規定，於97年12月4 日以北監自裁字
    第裁40-Z00000000號裁處異議人罰鍰新台幣（下同）3 千5
    百元，並依同條例第63條第1 項第1 款規定（裁決書漏載第
    1 款），記違規點數1 點在案，此有內政部警政署國道公路
    警察局舉發違反道路交通管理事件通知單影本及原處分機關
    違反道路交通管理事件裁決書影本各1 份附卷可按。
三、聲明異議意旨略以：異議人當時有使用定速器，定速109 公
    里，絕對不可能超速。異議人的定速器從未故障過，而當天
    一大早異議人又不趕時間，用不著超速行駛。異議人早就知
    道違規路段經常有警車，所以以時速109 公里行駛，警方攔
    截時，異議人亦告知定速109 公里，警方說異議人行車時速
    120公里太過離譜。爰聲明異議，請求撤銷上開裁決云云。
四、經查：
  (一)異議人所駕駛之前揭車輛係於上開時、地經警方以雷射測速
    儀器（器號為LP02251 號）測得行車速度為時速120 公里，
    超速20公里（上開地點之行車速限為時速100 公里）之事實
    ，業經證人即本件值勤警員龍雲飛於本院審理時證述綦詳。
    經核其所證並無不合常理或矛盾之處，其所為證詞業已清楚
    證述異議人確有於案發時地超速違規之事實。衡諸該警員係
    依法執行公務，其與異議人並不認識，亦無任何嫌隙可言，
    該警員當不至甘冒涉犯偽證罪之風險，蓄意構陷異議人有此
    交通違規，故該警員上述之證言應可採信。
  (二)按雷射測速原理是以雷射光束先後發射與接收後，通過高速
    運算計算時間與距離，其精確程度高過雷達測速器，目前已
    被廣泛運用於醫學甚至軍事上之各種武器（如雷射引導之飛
    彈），且雷射測速器只能鎖定一個測速目標，確認違規車輛
    亦不會有誤，不易被違規者以反偵測設備偵測，偵測時間僅
    需零點零三秒，且不需校正，可以連續紀錄違規超速車輛，
    而雷射測速技術在國內交通警察使用之前，在先進國家早已
    使用多年（參照臺灣高等法院施俊堯法官所著之「警察雷射
    測速之證據能力與證明力」乙文）。是異議人所駕車輛既經
    警方以精密之雷射測速儀測得確有超速20公里之情形，而該
    雷射測速儀於本件違規當時尚在其檢定合格之有效期限內，
    有警員龍雲飛當庭所提出之雷射測速儀領用資料影本、檢定
    合格證書影本各1 份在卷可稽，顯見異議人所駕車輛確有超
    速之違規事實，自不能單以異議人空言辯稱其有使用定速器
    定速行駛，定速時速為109 公里云云，即遽以推翻原處分之
    認定。
五、綜上所述，自堪認定異議人確有在高速公路上駕車超速之交
    通違規情事，異議人前揭所辯並無足取，揆諸首揭法律規定
    與說明，原處分機關審酌本件違規相關情節，處以異議人法
    律規定額度內之罰鍰3 千5 百元及記違規點數1 點，核屬有
    據。異議人仍執詞聲明異議，洵無理由，本院當應裁定駁回
    其異議。
六、結論：依道路交通管理處罰條例第87條第2 項、道路交通案
    件處理辦法第19條，裁定如主文。
中    華    民    國    98    年    2     月    11    日
                  交通法庭      法  官  陳信旗
以上正本證明與原本無異。
如不服本裁定，應於送達後5 日內向本院提出抗告狀。
                                書記官  陳昭綾
中    華    民    國    98    年    2     月    11    日


司法院資訊處製作；財團法人民間司法改革基金會備份。
